ACORDAO-COMPLETO-2390138

ACÓRDÃO 639/2020 ATA 2/2020 - SEGUNDA CÂMARA

VISTO, relatado e discutido o ato de aposentadoria de Yvonete Lopes de Oliveira no cargo de Professor Titular da Fundação Universidade Federal de Sergipe.
ACORDAM os ministros do Tribunal de Contas da União, reunidos em sessão da 2ª Câmara, ante as razões expostas pela relatora, e com fundamento nos artigos 71, incisos III e IX, da Constituição Federal de 1988, 1º, inciso V, e 39, inciso II, da Lei 8.443/1992, 1º, inciso VIII, 259, inciso II, e 262 do Regimento Interno, 8º da Resolução TCU 206/2007 e 19 da Instrução Normativa TCU 78/2018, bem como na Súmula TCU 106, em: 
9.1. considerar ilegal o ato de aposentadoria em análise e negar-lhe registro;
9.2. dispensar a reposição das importâncias indevidamente recebidas de boa-fé pela beneficiária até a data da notificação desta deliberação à unidade jurisdicionada;
9.3. determinar à Fundação Universidade Federal de Sergipe que:
9.3.1. no prazo de 15 (quinze) dias, a contar da ciência desta deliberação, cesse pagamentos decorrentes do ato impugnado, sob pena de ressarcimento das quantias pagas indevidamente e responsabilização solidária da autoridade competente;
9.3.2. comunique à interessada a deliberação deste Tribunal e a alerte de que o efeito suspensivo proveniente de eventual interposição de recursos no TCU não a eximirá da devolução dos valores indevidamente recebidos após a notificação, em caso de desprovimento dos apelos;
9.3.3. no prazo de 30 (trinta) dias, a contar da ciência deste acórdão:
9.3.3.1. encaminhe a este Tribunal, por cópia, comprovante da data em que a interessada dele tomar conhecimento; e
9.3.3.2. emita novo ato, em que seja suprimida a irregularidade verificada, e o submeta ao TCU para nova apreciação.

Aposentadoria de ex-servidora da Fundação Universidade Federal de Sergipe.

Segunda Câmara

3. Interessada: Yvonete Lopes de Oliveira (CPF XXX.143.455-XX).

13.1. Ministros presentes: Augusto Nardes (na Presidência), Aroldo Cedraz, Raimundo Carreiro e Ana Arraes (Relatora).
13.2. Ministro-Substituto presente: André Luís de Carvalho.

ANA ARRAES

Adoto como relatório a instrução da Secretaria de Fiscalização de Pessoal - Sefip (peça 38) , acolhida por diretor (peça 39) e por representante do Ministério Público junto ao TCU - MPTCU (peça 40) :
“INTRODUÇÃO
1.	Trata-se de ato de concessão inicial de aposentadoria de Yvonete Lopes de Oliveira, ex-servidora da Fundação Universidade Federal de Sergipe.
2.	O ato foi submetido, para fim de registro, à apreciação do Tribunal de Contas da União (TCU) , de acordo com o art. 71, inciso III, da Constituição Federal. O cadastramento e a disponibilização ao TCU ocorreram por intermédio do Sistema de Apreciação e Registro de Atos de Admissão e Concessões (Sisac) , na forma dos arts. 2º, caput e incisos I a VI, e 4º, caput, da Instrução Normativa - TCU 78/2018.
	HISTÓRICO
3.	Em instrução de mérito automatizada (peça 2) , esta Unidade Técnica propôs a legalidade do ato da interessada. 
4.	O MPTCU, contudo, questionou a percepção de parcela judicial (peça 4) e propôs a devolução dos autos à Sefip para análise da rubrica – proposta que foi aceita pela Ministra-Relatora (peça 5) .
6.	De forma a sanear os autos, diligenciou-se a jurisdicionada (peça 6) solicitando o encaminhamento do mapa de tempo de serviço da interessada e cópia da ação judicial que amparava a aludida parcela. Os documentos solicitados foram encaminhados por meio do Ofício 243/2016/PROGEP e juntados como peça 8.
7.	Em nova instrução de mérito (peça 12) , a Sefip informou que a rubrica judicial se refere a incorporação de função (‘quintos’) e se encontra amparada pelo MS 9619010 impetrado junto à 1ª Vara Federal de Sergipe. Dado que a sentença já transitou em julgado e o valor pago se manteve o mesmo desde o início da concessão da interessada, foi proposto o julgamento pela legalidade do ato.
8.	O parquet especializado, considerando indício de pagamento a maior dos ‘quintos’, entendeu que se fazia necessário nova diligência para se obter a memória de cálculo da parcela judicial e o conteúdo completo da ação judicial (peça 14) – e foi nessa linha que a Ministra-Relatora despachou e restituiu o TC à Sefip (peça 15) .
9.	Novas diligências foram encaminhadas à jurisdicionada (peças 16 e 19) , nos termos sugeridos pelo MPTCU, tendo como resposta os documentos acostados às peças 18 e 26.
10.	Identificado o teor da parcela judicial (incorporação de função oriunda da Portaria MEC 474/1987) e constatado indício de irregularidade quanto ao valor recebido, além do fato de que o ato de concessão deu entrada neste Tribunal há mais de cinco anos, fez-se necessário oportunizar o contraditório e a ampla defesa da interessada, nos termos do Acórdão 587/2011-TCU-Plenário, da relatoria do Ministro Valmir Campelo, conforme oitiva acostada à peça 28.
11.	Devidamente notificada (peça 32) , a interessada apresentou as defesas acostadas às peças 34 e 35.
        EXAME TÉCNICO
12.	Conforme exposto anteriormente, constatou-se indício de percepção a maior do valor incorporado de ‘quintos’. 
13.	Em resposta à diligência, a jurisdicionada informou (peça 18) que a rubrica judicial se encontra amparada pelo MS 96.1901-0/JF-SE, já transitado em julgado (peça 18, p. 12) . 
14.	A parcela referente à FC Judicial é relativa à incorporação de quintos com base na Portaria-MEC 474/87, a qual previa o cálculo das FC em forma de percentuais sobre a remuneração do Professor Titular da carreira do Magistério Superior, com Doutorado e em regime de Dedicação Exclusiva.
15.	De acordo com a firme jurisprudência do TCU, é legítima a incorporação de quintos de função comissionada (quintos de FC) com base nos critérios definidos pela Portaria - MEC 474/1987. Contudo, é ilegítima a inclusão na base de cálculo da vantagem os reajustes concedidos pelas leis subsequentes que reestruturaram as carreiras das instituições federais de ensino ao longo do tempo, a teor do Acórdão 1283/2006-TCU-Segunda Câmara, de relatoria do Ministro Walton Alencar Rodrigues.
16.	As sentenças judiciais que garantem a percepção das funções comissionadas com base na Portaria - MEC 474/1987 não determinam que a vantagem do artigo 193 da Lei 8.112/1990 ou os quintos da função correspondente (art. 62 da Lei 8.112/1990) devam ser calculados para sempre com base nos parâmetros da Portaria - MEC 474/1987, mesmo sobre novos planos de carreira, e incluindo vantagens criadas posteriormente.
17.	Se as sentenças judiciais determinassem esse modo de cálculo, equivaleria a reconhecer direito adquirido a regime de vencimentos, o que é repelido pela jurisprudência do Supremo Tribunal Federal, a exemplo do RE 241.884-ES.
18.	As sentenças judiciais limitam-se a coibir decessos remuneratórios decorrentes da transformação das funções comissionadas (FC) em cargos de direção (CD) , conforme determinado pela Lei 8.168/1991.
19.	As razões pelas quais o TCU adotou esse entendimento estão muito bem explicadas no voto condutor do Acórdão 835/2012-TCU-Plenário, de relatoria do Ministro Augusto Nardes. Nesse acórdão, estão definidos os critérios para o cálculo das incorporações de quintos e opção dos servidores aposentados das instituições federais de ensino. São eles os seguintes:
	a) para os servidores que não ajuizaram ações judiciais (ou para os que o fizeram, mas não lograram êxito, em decisão transitada em julgado) , as parcelas de quintos com amparo na Portaria - MEC 474/1987, desde que tenham iniciado o seu exercício até 31/10/1991, devem ser pagas sob a forma de vantagem pessoal nominalmente identificada (VPNI) , ajustando-se o valor da parcela ao que era devido em 1/11/1991, data de eficácia da Lei 8.168/1991, atualizada, desde então, exclusivamente pelos reajustes gerais concedidos ao funcionalismo, conforme preceitua o art. 15, § 1º, da Lei 9.527/1997;
	b) para os servidores que obtiveram decisões judiciais favoráveis já transitadas em julgado, confirmadas em grau de recurso, os quintos de FC devem ser calculados adequando-se o valor nominal às condições deferidas na sentença, de modo que a quantia inicial seja apurada na data da publicação do provimento jurisdicional de 1º grau e, a partir daí, transformada em VPNI, atualizada, desde então, exclusivamente pelos reajustes gerais concedidos ao funcionalismo, conforme preceitua o art. 15, § 1º, da Lei 9.527/1997.
20.	Vale lembrar que o cálculo das FC estava previsto no art. 2º da Portaria - MEC 474/1987, o qual estabelecia que: 
Art. 2º. As Funções Comissionadas são previstas no Anexo I, devendo ser exercidas em regime de tempo integral. 
Parágrafo Único. A remuneração das Funções Comissionadas previstas no Anexo I terá valor igual ao da remuneração do Professor Titular da carreira do Magistério Superior em regime de Dedicação Exclusiva, com Doutorado, acrescida dos percentuais a seguir especificados:
FC-1 - 80%
FC-2 - 65%	
FC-3 - 55%
FC-4 - 40%
FC-5 - 30%
FC-6 - 20%.
21.	Tendo em vista as alterações de moedas ocorridas em julho de 1993 e junho de 1994, foi adotada a tabela de remuneração vigente em janeiro de 1995 como referência para o cálculo da referida VPNI.
22.	A tabela a seguir apresenta os valores da VPNI integral para cada FC, conforme a jurisprudência do TCU. 
Tabela 1
	Função
	%
	Remuneração (*) 
	Valor do acréscimo
	Total da VPNI em 1995
	Índices (**) 
	Valor total da VPNI (5/5) 

	FC-1
	80
	3.169,37
	2.535,49
	5.704,86
	1,04535
	5.963,58

	FC-2
	65
	3.169,37
	2.060,09
	5.229,46
	1,04535
	5.466,61

	FC-3
	55
	3.169,37
	1.743,15
	4.912,52
	1,04535
	5.135,30

	FC-4
	40
	3.169,37
	1.267,74
	4.437,11
	1,04535
	4.638,34

	FC-5
	30
	3.169,37
	950,81
	4.120,18
	1,04535
	4.307,03

	FC-6
	20
	3.169,37
	633,87
	3.803,24
	1,04535
	3.975,72

	FC-7
	0
	3.169,37
	0
	3.169,37
	1,04535
	3.313,10

 (*) Remuneração do cargo de Professor Titular com dedicação exclusiva e doutorado em janeiro/1995 - vencimento mais GAE, no percentual de 160%, instituída pela Lei Delegada 13/1992, majorada pela Lei 8.676/1993.
 (**)  Aumentos lineares de 1995 a 2013 (1% + 3,5% = 1,01 x 1,035) .
23.	Conforme a memória de cálculo apresentada pela UFS (peça 26) , a interessada teria direito à incorporação de 3/5 de FC-5 e 2/5 de FC-6. Pela tabela acima, o valor correto a ser pago é de R$ 4.174,51 (R$ 2.584,22 + R$ 1.590,29) – muito abaixo do montante atualmente percebido de R$ 5.855,03.
24.	Frise-se que, conforme exposto acima, o Acórdão 835/2012-TCU-Plenário dispôs que o cálculo dos ‘quintos’ para os servidores que obtiveram decisões judiciais favoráveis transitadas em julgado, caso da inativa, deve tomar como referência o valor da FC na data de publicação do provimento jurisdicional de 1º grau. No caso da interessada, tal data seria 24/3/98 (peça 18, p. 3) . A UFS, equivocadamente, utilizou como referência o valor da FC em 7/2003 (peça 26) .
Resposta à oitiva
25.	Em sua defesa, a interessada, por meio de seu procurador, alegou que (peça 34) :
	a) teria ocorrido a decadência administrativa;
	b) a percepção dos ‘quintos’ no atual valor estaria protegida pelo instituto da coisa julgada; e
	c) a forma de atualização da vantagem estaria estabelecida na Portaria 474/87 do MEC e, por não ter sido convertida em VPNI, não se sujeita apenas ao reajuste geral dos servidores públicos, mas também à própria tabela de remuneração dos Professores do Magistério Superior.
26.	Quanto ao argumento ‘a’, frise-se que a jurisprudência pacificada tanto no STF (MS 24.997-8/DF, MS 24.958-7/DF e MS 25.015-1/DF) quanto no TCU (Súmula 278) entende que o ato de aposentadoria, reforma ou pensão possui natureza complexa e, portanto, somente se aperfeiçoa com o exame e registro deste Tribunal. Considerando que o ato ora em análise ainda não foi registrado, não há que se falar em operação da decadência nesse caso.
27. 	Em relação ao argumento de coisa julgada (alegação ‘b’) , ressalte-se que o Tribunal não questiona a legalidade da concessão da vantagem, mas apenas seu valor, que ultrapassa com folga o estabelecido em vasta jurisprudência do Tribunal, em especial o Acórdão 835/2012-TCU-Plenário. Ademais, conforme exposto anteriormente, as sentenças judiciais de quintos de FC têm o condão de coibir decessos remuneratórios decorrentes da transformação das funções comissionadas (FC) em cargos de direção (CD) e não garantir o reajuste real dos vencimentos de servidores e inativos. Logo, tal argumento também não merece prosperar.
28.	Quanto à forma de atualização da vantagem (argumento ‘c’) , é entendimento deste Tribunal, nos termos do Acórdão 835/2012-TCU-Plenário, que, após implementada, a vantagem seja corrigida no máximo pelo índice de reajuste geral dos servidores públicos federais. Tal posição se origina da literalidade do art. 15, §1º, da Lei 9.527/97, que dispõe que ‘A importância paga em razão da incorporação a que se refere este artigo passa a constituir, a partir de 11 de novembro de 1997, vantagem pessoal nominalmente identificada, sujeita exclusivamente à atualização decorrente da revisão geral da remuneração dos servidores públicos federais’.
29.	Logo, a alegação da inativa não merece prosperar, cabendo proposta de julgamento de seu ato pela ilegalidade e recusa de seu registro. Faz-se necessário ajustar o montante pago para que respeite os valores estabelecidos pela jurisprudência do TCU.
        CONCLUSÃO
30.	Ante o exposto e tendo em vista a percepção de ‘quintos’ em valor maior que o permitido em jurisprudência deste Tribunal, o ato de Yvonete Lopes de Oliveira merece proposta de julgamento pela ilegalidade e recusa de seu registro.
        PROPOSTA DE ENCAMINHAMENTO
31.	Ante o exposto, e de conformidade com o preceituado no artigo 71, inciso III, da Constituição Federal c/c os arts. 1º, inciso V, e 39, inciso II, da Lei 8.443/92 e os artigos 1º, inciso VIII, e 260, §1º do Regimento Interno do TCU, propõe-se:
	a) considerar ILEGAL e recusar o registro do ato inicial de concessão de aposentadoria de Yvonete Lopes de Oliveira (CPF: XXX.143.455-XX) ;
	b) dispensar a devolução dos valores indevidamente recebidos até a data da ciência pela Fundação Universidade Federal de Sergipe do Acórdão que vier a ser proferido, com base no Enunciado 106 da Súmula da Jurisprudência do TCU;
	c) determinar à Fundação Universidade Federal de Sergipe, com fundamento no art. 45 da Lei 8.443/1992, que:
	c.1) faça cessar os pagamentos decorrentes do ato impugnado, comunicando ao TCU, no prazo de quinze dias, as providências adotadas, nos termos dos arts. 262, caput, do Regimento Interno do TCU;
	c.2) cadastre novo ato, livre das irregularidades apontadas, nos termos do artigo 262, §2º, do Regimento Interno do TCU;
	c.3) informe à interessada o teor do Acórdão que vier a ser prolatado, nos termos do artigo 4º, §3º, da Resolução-TCU 170/2004, alertando-a de que o efeito suspensivo proveniente de eventual interposição de recurso junto ao TCU não a exime da devolução dos valores indevidamente percebidos após a notificação, em caso de não provimento desse recurso;
	c.4) encaminhe ao TCU, no prazo de trinta dias, comprovante da data de ciência do teor desta deliberação pela interessada.”
            É o relatório.

Daniel Fabrício Costa Júnior (OAB/SE 1.698) e outros representando Yvonete Lopes de Oliveira.

Procurador Marinus Eduardo De Vries Marsico.

APOSENTADORIA. PERCEPÇÃO DE "QUINTOS" EM VALORES MAIORES QUE OS DEVIDOS. ILEGALIDADE. NEGATIVA DE REGISTRO. DETERMINAÇÕES.

APOSENTADORIA (APOS)

Secretaria de Fiscalização de Pessoal - Sefip.

Está em análise o ato de concessão de aposentadoria a Yvonete Lopes de Oliveira no cargo de Professor Titular da Fundação Universidade Federal de Sergipe (UFS) .
2.	A Secretaria de Fiscalização de Pessoal - Sefip opinou, com a concordância do Ministério Público junto ao TCU - MPTCU, pela ilegalidade do ato, em virtude da percepção de “quintos” em valor maior que o permitido pela jurisprudência deste Tribunal.  
3.	Alinho-me à manifestação da unidade instrutiva acerca da ilegalidade do ato e adoto seus fundamentos como minhas razões de decidir. 
4.	Foi identificado o pagamento a maior dos “quintos” oriundo de parcela judicial (incorporação de função oriunda da Portaria MEC 474/1987) e constatado indício de irregularidade quanto ao valor recebido.
5.	Além disso, como o ato de concessão deu entrada neste Tribunal há mais de cinco anos, fez-se necessária a oitiva da interessada em respeito aos princípios do contraditório e da ampla defesa, nos termos do Acórdão 587/2011-TCU-Plenário.
6.	Inicio por posicionar a matéria.
7.	A rubrica “FC Judicial” é relativa à incorporação de “quintos” com base na Portaria-MEC 474/87, a qual previa o cálculo das FCs em forma de percentuais sobre a remuneração do professor titular da carreira do magistério superior, com doutorado e em regime de dedicação exclusiva.
8.	Dita rubrica está amparada pelo MS 96.1901-0/JF-SE, já transitado em julgado.
9.	A jurisprudência deste Tribunal reconhece como legítima a incorporação de “quintos” de função comissionada com base nos critérios fixados pela citada Portaria MEC 474/1987.
10.	O Acórdão 835/2012-TCU-Plenário, de relatoria do ministro Augusto Nardes, definiu os seguintes critérios para cálculo das incorporações de “quintos” e “opção” dos servidores aposentados das instituições federais de ensino:
	a) para os servidores que não ajuizaram ações judiciais (ou para os que o fizeram, mas não lograram êxito, em decisão transitada em julgado) , as parcelas de “quintos” com amparo na Portaria - MEC 474/1987, desde que tenham iniciado o seu exercício até 31/10/1991, devem ser pagas sob a forma de vantagem pessoal nominalmente identificada (VPNI) , ajustando-se o valor da parcela ao que era devido em 1º/11/1991, data de eficácia da Lei 8.168/1991, atualizada, desde então, exclusivamente pelos reajustes gerais concedidos ao funcionalismo, conforme preceitua o art. 15, § 1º, da Lei 9.527/1997;
	b) para os servidores que obtiveram decisões judiciais favoráveis já transitadas em julgado, confirmadas em grau de recurso, os “quintos” de FC devem ser calculados adequando-se o valor nominal às condições deferidas na sentença, de modo que a quantia inicial seja apurada na data da publicação do provimento jurisdicional de 1º grau e, a partir daí, transformada em VPNI, atualizada, desde então, exclusivamente pelos reajustes gerais concedidos ao funcionalismo, conforme preceitua o art. 15, § 1º, da Lei 9.527/1997.
11.	No caso da interessada, tal data seria 24/3/1998; todavia a UFS, equivocadamente, utilizou como referência o valor da FC em 7/2003.
12.	A tabela a seguir apresenta os valores da VPNI integral para cada FC, conforme a jurisprudência do TCU:
	Função
	%
	Remuneração (*) 
	Valor do acréscimo
	Total da VPNI em 1995
	Índices (**) 
	Valor total da VPNI (5/5) 

	FC-1
	80
	3.169,37
	2.535,49
	5.704,86
	1,04535
	5.963,58

	FC-2
	65
	3.169,37
	2.060,09
	5.229,46
	1,04535
	5.466,61

	FC-3
	55
	3.169,37
	1.743,15
	4.912,52
	1,04535
	5.135,30

	FC-4
	40
	3.169,37
	1.267,74
	4.437,11
	1,04535
	4.638,34

	FC-5
	30
	3.169,37
	950,81
	4.120,18
	1,04535
	4.307,03

	FC-6
	20
	3.169,37
	633,87
	3.803,24
	1,04535
	3.975,72

	FC-7
	0
	3.169,37
	0
	3.169,37
	1,04535
	3.313,10

 (*) Remuneração do cargo de Professor Titular com dedicação exclusiva e doutorado em janeiro/1995 - vencimento mais GAE, no percentual de 160%, instituída pela Lei Delegada 13/1992, majorada pela Lei 8.676/1993.
 (**)  Aumentos lineares de 1995 a 2013 (1% + 3,5% = 1,01 x 1,035) .
13.	De acordo com a memória de cálculo apresentada pela Universidade Federal de Sergipe, a interessada teria direito à incorporação de 3/5 de FC-5 e 2/5 de FC-6. Pela tabela acima, o valor correto a ser pago é de R$ 4.174,51 (R$ 2.584,22 + R$ 1.590,29) , muito abaixo do montante atualmente percebido de R$ 5.855,03.
14.	A defesa apresentada por Yvonete Lopes de Oliveira, por intermédio de advogado, asseverou que (i) ocorreu decadência administrativa, (ii) a percepção dos “quintos” no atual valor estaria protegida pelo instituto da coisa julgada; (iii) a forma de atualização da vantagem estaria estabelecida na Portaria 474/87 do MEC e, por não ter sido convertida em VPNI, não se sujeita apenas ao reajuste geral dos servidores públicos, mas também à própria tabela de remuneração dos professores do magistério superior.
15.	Primeiramente, não há que se falar na ocorrência de decadência, porque a Súmula TCU 278 preceituou no seguinte sentido: “os atos de aposentadoria, reforma e pensão têm natureza jurídica de atos complexos, razão pela qual os prazos decadenciais a que se referem o § 2º do art. 260 do Regimento Interno e o art. 54 da Lei nº 9.784/99 começam a fluir a partir do momento em que se aperfeiçoam com a decisão do TCU que os considera legais ou ilegais, respectivamente”.
16.	Até o presente momento, não houve prolação de decisão nestes autos.
17.	No tocante à alegação de que o valor dos “quintos” estaria protegido por sentença transitada em julgado, melhor sorte não a socorre.
18.	As sentenças judiciais de “quintos” de FC têm o condão de coibir decessos remuneratórios decorrentes da transformação das funções comissionadas (FC) em cargos de direção (CD) e não de garantir o reajuste real dos vencimentos de servidores e inativos. 
19.	Ademais, em relação à situação da coisa julgada, destaco que tem sua delimitação conformada pela relação jurídica que se formou à época dos fatos, não se tornando imutável em razão de ocorrências futuras. 
20.	Esse entendimento acerca dos limites da coisa julgada se encontra amparado pelo Supremo Tribunal Federal, conforme posicionamento do ministro Cezar Peluso (RE 559.019/SC) , cujo trecho transcrevo abaixo:
“Noutras palavras, a coisa julgada, como situação jurídica (res) regulada pela sentença como norma singular e concreta (iudicata) , alcança apenas o estado de coisas sobre o qual incidira a sentença, não se estendendo a inovações supervenientes, como a que, no caso e, por exemplo, decorra de lei ulterior que altere a organização ou a estrutura de cargos e carreiras, cujo regime jurídico não é imutável e perpétuo, nem gera direito adquirido à sua eterna permanência ou subsistência.
Assim, a limitação temporal não viola a coisa julgada, porque, uma vez implementada mudança na política salarial, não há falar em continuidade de pagamento de novos reajustes, nos termos da sentença. Essa pretensão esbarra na jurisprudência desta Corte, que não reconhece direito adquirido do servidor público a regime jurídico-funcional, nem à permanência do regime legal de reajuste de vantagem (RE nº 294.009-AgR, da minha lavra, DJ de 2.3.2004) ” (grifo não é do original) 
21.	Por último, em relação à forma de atualização da vantagem, foi expressamente definida no art. 15, §1º, da Lei 9.527/1997, nos seguintes termos:
“Art. 15. Fica extinta a incorporação da retribuição pelo exercício de função de direção, chefia ou assessoramento, cargo de provimento em comissão ou de Natureza Especial a que se referem os arts. 3º e 10 da Lei nº 8.911, de 11 de julho de 1994.
§ 1º A importância paga em razão da incorporação a que se refere este artigo passa a constituir, a partir de 11 de novembro de 1997, vantagem pessoal nominalmente identificada, sujeita exclusivamente à atualização decorrente da revisão geral da remuneração dos servidores públicos federais.” (grifo não é do original) 
22.	Dessa forma, não há como amparar o reajuste da vantagem da interessada de forma diversa da postulada pela lei em comento.
	Ante o exposto, ao acolher os pareceres da Sefip e do MPTCU, VOTO por que o Tribunal adote a minuta de acórdão que submeto à consideração deste Colegiado.
TCU, Sala das Sessões Ministro Luciano Brandão Alves de Souza, em 4 de fevereiro de 2020.
ANA ARRAES 
Relatora